臺灣板橋地方法院交通事件裁定　　　 100年度交聲字第2957號
原處分機關　交通部公路總局臺北區監理所板橋監理站
異　議　人
即受處分人　張慈龍
上列受處分人因違反道路交通管理處罰條例案件，對於交通部公
路總局臺北區監理所板橋監理站民國100 年8 月19日所為之裁決
（板監裁字第裁41-C00000000號、第裁41-C00000000號），聲明
異議，本院裁定如下：
    主  文
異議均駁回。
    理  由
一、原處分機關略以：異議人即受處分人張慈龍於民國100 年5
    月29日凌晨0 時30分許，騎乘車號217-ECV 號重型機車，行
    經新北市○○區○○路3 段與成功路口，闖越紅燈，經警上
    前攔檢並示意停車，異議人竟拒絕停車接受稽查，騎乘機車
    沿秀朗路三段行駛至景平路右轉逃逸，雖經警沿途追逐，鳴
    笛並喝叱停車，異議人仍加速行駛，沿景平路一路闖越景平
    路與大仁街、景平路與大勇街、景平路與景平路278 巷口之
    紅燈號誌，以此方式危險駕車，經警製單舉發，爰依道路交
    通管理處罰條例第43條第1 項第1 款、第60條第1 項、第63
    條第1 項規定、第24條，各裁處罰鍰新臺幣（下同）12,000
    元、3, 000元，並各記違規點數3 點、1 點，以及應參加道
    路交通安全講習等語。
二、異議意旨則以：車號217-ECV 號重型機車雖係異議人所有，
    但平常均係異議人之胞弟張宇丘使用，是案發當日騎乘機車
    者，既非異議人，異議人自無舉發違反道路交通管理事件通
    知單上所記載之違規行為，爰依法聲明異議等語。
三、按「汽車駕駛人，駕駛汽車有下列情形之一者，處新臺幣6,
    000 元以上24,000元以下罰鍰，並當場禁止其駕駛：(1)在道
    路上蛇行，或以其他危險方式駕車」、「汽車駕駛人，駕駛
    汽車有違反本條例之行為，經交通勤務警察或依法令執行交
    通稽查任務人員制止時，不聽制止或拒絕停車接受稽查而逃
    逸者，除按各該條規定處罰外，處新臺幣3,000 元以上6,00
    0 元以下罰鍰」，道路交通管理處罰條例第43條第1 項第1
    款、第60條第1 項定有明文。次按，「汽車駕駛人，有下列
    情形之一者，應接受道路交通安全講習：(3)有第四十三條規
    定之情形」、「汽車駕駛人有下列各款所列條款之一者，除
    依原條款處罰鍰外，並予記點：(1)有第33條第1 項、第2 項
    、第38條第1 項、第40條、第45條、第47條第1 款至第3 款
    、第48條、第49條或第60條第1 項、第2 項第1 款、第2 款
    情形之一者，各記違規點數1 點。‧‧‧(3)有第43條、第53
    條或第54條情形之一者，各記違規點數3 點」，復為道路交
    通管理處罰條例第24條第1 項第3 款、第63條第1 項第1 款
    、第3 款所明文規定。
四、經查：
  (一)騎乘車號217-ECV 號重型機車之駕駛人，曾於100 年5 月29
    日凌晨0 時30分許，騎乘車號217-ECV 號重型機車，行經新
    北市○○區○○路3 段與成功路口，有闖越紅燈之違規，經
    騎乘機車巡邏行經該處之警員施閔中發現，而上前攔檢並以
    鳴笛方式示意車號217-ECV 號重型機車停車，詎騎乘車號21
    7-ECV 號重型機車之駕駛人竟拒絕停車接受稽查，騎乘該機
    車沿秀朗路三段朝景平路方向行駛逃逸，並闖越秀朗路三段
    與大智街之紅燈號誌，至景平路再右轉，沿景平路一路闖越
    景平路與大仁街、景平路與大勇街、景平路與景平路278 巷
    口之紅燈號誌，以此方式危險駕車等情，業據證人即當日取
    締本件交通違規之警員施閔中到庭結證綦詳，並有新北市政
    府警察局舉發違反道路交通管理事件通知單2 張、交通部公
    路總局臺北區監理所板橋監理站違反道路交通管理事件裁決
    書2 份，以及證人施閔中提出之電子地圖1 份附卷可稽。因
    證人施閔中係一路騎乘警用巡邏車追逐車號217-ECV 號重型
    機車，並非短暫時間觀察違規逃逸之車輛，則其對於違規車
    輛之車牌號碼之觀察與記憶，應無混淆或錯誤之可能，是騎
    乘車號217-ECV 號重型機車之駕駛人於100 年5 月29日凌晨
    0 時30分許，曾有沿途闖越紅燈而危險駕車，以及拒絕停車
    接受稽查而逃逸之違規，即堪認定。
  (二)因車號217-ECV 號重型機車係異議人所有，此經證人即異議
    人之胞弟張宇丘證述在卷，而異議人於100 年8 月22日提出
    異議時，係主張「當天根本沒有印象有被舉發，是否記錯車
    牌，或能出示照片以及其他證明」等語，並未爭執車號217-
    ECV 號重型機車非供其騎乘使用，而可認定前揭於100 年5
    月29日凌晨0 時30分許，沿途闖越紅燈而危險駕車，以及拒
    絕停車接受稽查而逃逸之駕駛人，即為異議人。異議人雖於
    本院審理時，翻異前詞，辯稱：車號217-ECV 號重型機車平
    常係由伊胞弟張宇丘騎乘使用，伊不清楚車號217-ECV 號重
    型機車於100 年5 月29日凌晨0 時30分許，有無危險駕駛或
    拒絕接受稽查而逃逸云云，證人張宇丘亦到庭證稱：車號21
    7-ECV 號重型機車，雖為異議人所有，但平常確為伊在騎乘
    使用等語。然車號217-ECV 號重型機車如果確非異議人騎乘
    使用，而由證人張宇丘騎乘使用，則張宇丘是否於100 年5
    月29日凌晨0 時30分許，騎乘車號217-ECV 號重型機車危險
    駕駛或拒絕接受稽查而逃逸，自非異議人所能知悉，則其接
    獲相關舉發違反道路交通事件通知單或裁決書時，應會詢問
    張宇丘使用機車情形，否則其既然不知車號217-ECV 號重型
    機車的行駛狀況，又如何認定舉發員警記錯車牌而指摘本件
    舉發錯誤？且案發當日騎乘車號217-ECV 號重型機車之人，
    係沿秀朗路三段行駛至景平路右轉，再沿景平路行駛至安樂
    路逃逸，亦據證人施閔中證述明確，因案發當日之違規機車
    行駛的路線，對證人施閔中而言，並無特殊的利害關係，其
    並無就此部分刻意為與事實不符之陳述，從而其前揭證述，
    自堪採信，證人張宇丘卻於本院審理時證稱：伊當日騎乘車
    號217-ECV 號重型機車，僅有騎乘機車時，遇紅燈右轉，並
    未直行闖越紅燈，更未行駛至景平路，僅是在巷子一直以右
    轉方式繞圈子云云，顯與事實不符，如非其案發當日並未騎
    乘車號217-ECV 號重型機車，以致不知當日違規行駛之路線
    ，即係其就違規情節之證述，顯然避重就輕，是其證詞之可
    信度甚低，且證人張宇丘對於其所謂重複右轉環繞的巷子，
    究係何巷道，始終未能具體指明，如其確曾於案發當日騎乘
    車號217-ECV 號重型機車，何以對自己行駛之路線，不能清
    楚陳述，尤其，本件違規地點乃在異議人與證人張宇丘之住
    家附近，證人張宇丘竟應無可能對自己行駛路線，如此記憶
    不清，本院因而認異議人事後辯稱：案發當日係伊胞弟騎乘
    車號217-ECV 號重型機車違規，與伊無關云云，應係事後臨
    訟卸責之詞，要無可採，而證人張宇丘證稱：車號217-EC V
    號重型機車係由伊騎乘使用，與異議人無關云云，顯係迴護
    異議人之詞，亦無可採。從而，原處分機關依道路交通管理
    處罰條例第43條第1 項第1 款、第60條第1 項、第63條第1
    項第1 款、第3 款、第24條第1 項第3 款規定，分別裁處異
    議人12,000元、3,000 元罰鍰，並各記違規點數3 點、1 點
    （共記違規點數4 點），以及應參加道路交通安全講習，均
    屬法有據，異議人主張撤銷原處分，自無理由。
五、綜上所述，異議人之異議並無理由，原處分機關依道路交通
    管理處罰條例第43條第1 項第1 款、第60條第1 項、第63條
    第1 項第1 款、第3 款、第24條第1 項第3 款規定，所為上
    開裁決，均無違誤，異議人之異議均應予駁回。
據上論斷，應依道路交通案件處理辦法第19條前段，裁定如主文
。
中    華    民    國   100    年    9     月    30    日
                  刑事第六庭  法  官  高增泓
以上正本證明與原本無異。
如不服本裁定應於送達後5 日內向本院提出抗告狀。
                              書記官  林政良
中    華    民    國   100    年    9     月    30    日